臺灣高等法院臺中分院刑事裁定　
111年度聲字第1960號
聲  請  人  臺灣高等檢察署臺中檢察分署檢察官     
受  刑  人  邱信儒



上列聲請人因受刑人數罪併罰有二裁判以上，聲請定其應執行之
刑（聲請案號：111年度執聲字第844號），本院裁定如下：
    主    文
甲○○因犯如附表所示各罪所處之刑，應執行有期徒刑壹年陸月。
    理    由
一、聲請意旨略以：受刑人甲○○（下稱受刑人）因犯如附表所示
    之各罪，經臺灣臺中地方法院（下稱臺中地院）及本院先後
    判處如附表所示之罪刑，均經分別確定在案，上開數罪有刑
    法第50條第1項但書所列之情形，惟受刑人已請求應依刑法
    第53條、第51條第5款、第50條第2項規定定應執行刑，爰聲
    請定其應執行之刑等語。
二、按刑法第50條規定「裁判確定前犯數罪者，併合處罰之。但
    有下列情形之一者，不在此限：得易科罰金之罪與不得易
    科罰金之罪。得易科罰金之罪與不得易服社會勞動之罪。
    得易服社會勞動之罪與不得易科罰金之罪。得易服社會勞
    動之罪與不得易服社會勞動之罪。前項但書情形，受刑人請
    求檢察官聲請定應執行刑者，依第51條規定定之」，是以，
    合於數罪併罰之數罪，有刑法第50條第1項但書所列情形，
    須經受刑人請求檢察官聲請，始得依刑法第51條第5款之規
    定定其應執行之刑。
三、經查，受刑人前於民國108年間因過失傷害案件，經臺中地
    院以108年度交簡字第737號判決判處有期徒刑3月確定（如
    附表編號1所示）。另於同年間因妨害公務案件，經臺中地
    院以108年度訴字第818號判處有期徒刑3月，經提起上訴後
    ，本院以109年度上訴字第114號判決將原判決撤銷改判，並
    維持原有刑度，受刑人不服再提起上訴，經最高法院以109
    年度台上字第2761號判決將其上訴駁回而確定（如附表編號
    2所示）。復於同年間因妨害自由案件，經臺中地院以110年
    度易緝字第56號判決判處有期徒刑3月，受刑人不服，經遞
    次提起上訴，仍先後經本院以110年度上訴字第1979號判決
    及最高法院以111年度台上字第1700號判決均駁回其上訴而
    確定（如附表編號3所示）。又於同年間因傷害、妨害自由
    等案件，經臺中地院以110年度訴緝字第49號判決分別判處
    有期徒刑9月、7月，並合併定應執行有期徒刑1年，受刑人
    不服，經遞次提起上訴，仍先後經本院以111年度上訴字第4
    01號判決及最高法院以111年度台上字第2984號判決均駁回
    其上訴而確定（如附表編號4、5所示）。有前揭判決書及臺
    灣高等法院被告前案紀錄表各1份在卷可稽。其中如附表編
    號1至2所示之部分，為得易科罰金、得易服社會勞動之罪；
    如附表編號3所示之部分，為不得易科罰金、得易服社會勞
    動之罪；如附表編號4至5所示之部分，為不得易科罰金、不
    得易服社會勞動之罪，屬前開修正後刑法第50條第1項但書
    各款之情形。茲檢察官係依受刑人之請求而聲請定其應執行
    之刑，有111年9月6日之臺灣臺中地方檢察署刑法第50條第1
    項但書案件是否請求定應執行刑調查表1份在卷足憑（見本
    院卷第9頁），本院依上開等規定審核後，認檢察官本件聲
    請為正當，應定其應執行之刑。
四、又法律上屬於自由裁量之事項，並非概無法律性之拘束。自
    由裁量係於法律一定之外部性界限內（以定執行刑言，即不
    得違反刑法第51條之規定），使法官具體選擇以為適當之處
    理；因此在裁量時，必須符合所適用之法規之目的。更進一
    步言，須受法律秩序之理念所指導，此亦即所謂之自由裁量
    之內部性界限。關於定應執行之刑，既屬自由裁量之範圍，
    其應受此項內部性界限之拘束，要屬當然（最高法院80年台
    非字第473號判決意旨參照）。受刑人所犯如附表所示各罪
    ，其中如附表編號1至2之部分，業經本院以109年度聲字第1
    596號裁定定應執行有期徒刑5月確定；如附表編號4至5之部
    分，業經臺中地院以110年度訴緝字第49號判決定應執行有
    期徒刑1年，並經本院及最高法院駁回上訴而確定，有上開
    刑事裁判及臺灣高等法院被告前案紀錄表各1份存卷可佐。
    上開刑事裁判所定應執行之刑，雖將因本院所為之本件定應
    執行刑裁定而當然失效，惟揆諸前揭說明，經本院審核相關
    案卷、考量自由裁量之範圍應受內部性界限之拘束（即法律
    秩序之理念及法律目的之內部性界限）及不利益變更禁止原
    則，避免本件定應執行刑後反較定應執行刑之前更不利於受
    刑人，並衡酌定應執行刑之基本原則及受刑人人格、所犯各
    罪侵害法益之異同、對侵害法益之加重效應及時間、空間之
    密接程度，刑罰邊際效應隨刑期而遞減及行為人所生痛苦程
    度隨刑期而遞增，考量受刑人復歸社會之可能性，以及經徵
    詢後其未對於本件定應執行刑表示意見，而為整體評價後，
    爰定其應執行之刑如主文所示。　
據上論斷，應依刑事訴訟法第477條第1項，刑法第50條第1項但
書、第2項、第53條、第51條第5款，裁定如主文。　　
中　　華　　民　　國　　111 　年　　10　　月　　19　　日
            刑事第九庭   審判長法　官　紀  文  勝
                               法　官  姚  勳  昌
                               法　官  紀  佳  良 
以上正本證明與原本無異。
如不服本裁定，應於收受送達後5日內向本院提出抗告書狀（須
附繕本）。因疫情而遲誤不變期間，得向法院聲請回復原狀。  

                               書記官  洪  鴻  權 
　　　　　　　　　　　　　　　 
中　　華　　民　　國　　111 　年　　10　　月　　19　　日

附    表：
編           號           1           2          3 罪           名  非駕駛業務過失傷害 妨害公務 妨害自由 宣     告    刑  有期徒刑3月 有期徒刑3月 有期徒刑3月 犯  罪   日  期  107年7月14日 107年10月4日 107年12月16日 偵查（自訴）機關年  度  案 號  臺灣臺中地方檢察署108年度偵緝字第219號 臺灣臺中地方檢察署108年度偵字第6678號 臺灣臺中地方檢察署108年度偵字第16333號等 最後事實審 法        院 臺灣臺中地方法院 臺灣高等法院臺中分院 臺灣臺中地方法院  案        號 108年度中交簡字第737號 109年度上訴字第114號 110年度易緝字第56號  判 決  日 期 108年5月30日 109年2月25日 110年9月7日 確定判決 法        院 臺灣臺中地方法院 最高法院 最高法院  案        號 108年度中交簡字第737號 109年度台上字第2761號 111年度台上字第1700號  判        決確 定  日 期 108年7月5日 109年6月3日 111年3月10日 是 否 為 得 易科罰 金 之 案件  得易科罰金 得易服社會勞動 得易科罰金 得易服社會勞動 不得易科罰金 得易服社會勞動 備           註  臺灣臺中地方檢察署108年度執字第10408號(編號1至2前經本院以109年度聲字第1596號裁定定應執行有期徒刑5月確定，已執畢） 臺灣臺中地方檢察署109年度執字第9175號(編號1至2前經本院以109年度聲字第1596號裁定定應執行有期徒刑5月確定，已執畢） 臺灣臺中地方檢察署111年度執字第4105號 


編           號           4          5  罪           名  傷害 妨害自由  宣     告    刑  有期徒刑9月 有期徒刑7月  犯  罪   日  期  107年2月14日 107年2月14日  偵查（自訴）機關年  度   案   號  臺灣臺中地方檢察署108年度少連偵字第430號 臺灣臺中地方檢察署108年度少連偵字第430號  最後事實審 法        院 臺灣高等法院臺中分院 臺灣高等法院臺中分院   案        號 111年度上訴字第401號 110年度上訴字第401號   判 決  日 期 111年5月3日 111年5月3日  確定判決 法        院 最高法院 最高法院   案        號 111年度台上字第2984號 111年度台上字第2984號   判        決確 定  日 期 111年7月14日 111年7月14日  是否 為 得 易科罰 金 之 案  件  不得易科罰金 不得易服社會勞動 不得易科罰金 得易服社會勞動  備           註    臺灣臺中地方檢察署111年度執字第9187號（編號4至5，前經定應執行有期徒刑1年確定） 臺灣臺中地方檢察署111年度執字第9187號（編號4至5，前經定應執行有期徒刑1年確定）